【裁判字號】    99,抗,161
【裁判日期】    990129
【裁判案由】    假扣押
【裁判全文】
臺灣高等法院民事裁定                   99年度抗字第161號
抗  告  人  辰○○
            黃○○
            Ｅ○○
            Ｃ○○
            Ｄ○○
            丙○○
            丁○○
            Ａ○○
            己○○
            戌○○
            癸○○
            寅○○
            宙○○
            午○○
            辛○○
            玄○○
            天○○
            丑○○
            宇○○
            酉○○
            巳○○
            未○○
            壬○○
            乙○○
            亥○○
            戊○○
            子○○
            庚○○
            卯○○
            Ｂ○○
            甲○○
            地○○
共同代理人  李漢中律師
上列抗告人因與相對人申○○間假扣押事件，對於中華民國99年
1月4日臺灣臺北地方法院98年度裁全字第7372號裁定，提起抗告
，本院裁定如下：
    主      文
抗告駁回。
抗告訴訟費用由抗告人負擔。
    理      由
一、按債權人就金錢請求或得易為金錢請求之請求，欲保全強制
    執行者，得聲請假扣押；又假扣押，非有日後不能強制執行
    或甚難執行之虞者，不得為之，民事訴訟法第522條第1項、
    第523條第1項定有明文。所謂不能強制執行，如債務人浪費
    財產、增加負擔或就其財產為不利益之處分，將成為無資力
    之情形等是；所謂甚難執行之虞者，如債務人將移往遠方、
    逃匿、應在外國為強制執行等是。又請求及假扣押之原因應
    釋明之；前項釋明如有不足，而債權人陳明願供擔保或法院
    認為適當者，法院得定相當之擔保，命供擔保後為假扣押，
    為民事訴訟法第526條第1項、第2項所明定。依上開規定可
    知，債權人聲請假扣押，應就其請求及假扣押之原因，提出
    能即時調查之證據加以釋明，該項釋明如有不足，而債權人
    陳明願供擔保或法院認為適當者，法院得定相當之擔保，命
    供擔保後為假扣押。若債權人就其請求及假扣押之原因絲毫
    未予釋明，法院不得命供擔保後為假扣押（最高法院94年度
    台抗字第665號裁定參照）。
二、本件抗告人在原法院聲請意旨略以：伊等係位於台北市○○
    ○路○段74號、74之1號、76號、76之1號「金統一大樓」社
    區之住戶，相對人則係該大樓管理委員會前主任委員何玲玉
    之夫；相對人於其妻何玲玉擔任金統一大樓管理委員會主任
    委員期間，涉嫌與何玲玉共同意圖為自己不法之所有，於辦
    理社區大樓監視器及電腦組修換新及鏡頭更新等修繕工程時
    ，或以開立不實單據方法，或於修繕款項中虛報工程款項金
    額，或收受承包廠商之回扣，侵占伊等所繳納之管理費合計
    新臺幣（下同）179萬3,050元，伊等已對相對人提出背信、
    侵占及偽造文書罪之刑事告訴；頃聞相對人有脫產行為，恐
    伊等之損害賠償請求債權日後有不能強制執行或甚難執行之
    虞，為保全強制執行，願供擔保以代釋明，聲請對於相對人
    之財產，在100萬元範圍內予以假扣押等情，固已據其提出
    公寓大廈管理組織報備證明、估價單、收據、工程報價單、
    保固書、管理費用收支明細表、公告、永嘉法律事務所函、
    刑事告訴狀、台北市政府警察局中山分局證人通知書以釋明
    其請求（見原法院卷5至35頁）。惟就「日後不能強制執行
    或甚難執行之虞」之假扣押原因，則全未提出任何能即時調
    查之證據以為釋明，雖經抗告人陳明願供擔保，惟揆諸前揭
    說明，仍不得命供擔保後為假扣押。從而原裁定駁回抗告人
    所為假扣押之聲請，並無不合。抗告意旨雖以：相對人既有
    背信及侵占等不法行為，並經伊等依法提起刑事告訴在案，
    其為求卸責進行脫產，實屬難免云云（見本院卷第8頁），
    惟此究屬抗告人個人臆測之詞，顯難認抗告人已就假扣押之
    原因予以釋明，是抗告人執此指摘原裁定不當，聲明廢棄，
    為無理由。
三、據上論結，本件抗告為無理由，依民事訴訟法第495條之1第
    1項、第449條第1項、第95條、第78條、第85條第1項前段，
    裁定如主文。
中    華    民    國    99    年    1     月    29    日
                    民事第六庭
                        審判長法  官  林鄉誠
                              法  官  張  蘭
                              法  官  梁玉芬
正本係照原本作成。
不得再抗告。
中    華    民    國    99    年    2     月    1     日
                              書記官  常淑慧

司法院資訊處製作；財團法人民間司法改革基金會備份。
